臺灣高等法院刑事判決　　　　　　　　　　　　　　　　九十三年度上易字第九號
　　上　訴　人
　　即　被　告　乙○○
　　選任辯護人　鄧湘全律師
右上訴人因恐嚇案件，不服臺灣桃園地方法院九十一年度易字第一八八六號，中華民
國九十二年七月三十一日第一審判決（起訴案號：臺灣桃園地方法院檢察署九十年度
偵字第一四八六四號）提起上訴，本院判決如左：
    主  文
上訴駁回。
    事  實
一、乙○○與甲○（代號00000000，真實姓名、年籍詳如卷附之真實姓名對
    照表）於民國八十三年九月間認識，為男女朋友，於交往過程中曾發生數次性行
    為，並以錄影機或數位相機拍攝甲○之裸照或兩人發生性關係之鏡頭。嗣二人分
    手後，乙○○於九十年二月結婚，甲○於九十年七、八月間因為籌備店面經商而
    找乙○○替其找裝潢工人，乙○○並陪甲○前去看裝潢材料，同年八月底，因Ａ
    支付票款，惟乙○○以其金錢有限，僅能給她新臺幣四萬元，雙方因而為金錢問
    題發生爭執，甲○便多次打電話至乙○○家裡找其母親，並打電話給乙○○的配
    偶，因而造成乙○○的配偶對乙○○產生不諒解並憤而離家，乙○○乃心生不滿
    ，並欲找甲○出面向其配偶說明，竟基於恐嚇甲○之犯意，於九十年九月一日上
    午六、七時許，將內裝載有「私人網站即將公開援交：包君滿意、價錢好談，
    TEL:093385****，022560****（電話號碼詳如扣案信紙）等你來上我網址近期公
    布」內容之信紙，並附有甲○裸照四張之信封，投入甲○位於台北市○○○路一
    三０號四樓住處之信箱，以加害甲○名譽之事恐嚇甲○，危害其安全。同日上午
    十時許，甲○自外返家開啟信箱收到上開信函，開啟信封後發現前揭信紙及自己
    之裸照而心生畏懼，旋即報警，經警前往乙○○位於桃園縣楊梅鎮○○○路三五
    二號之住處查獲乙○○，並扣得數位相機一台、筆記型電腦一台及其內所儲存Ａ
二、案經甲○訴由臺北市政府警察局中山分局移送台灣桃園地方法院檢察署檢察官偵
    查起訴。
    理  由
一、訊據上訴人即被告乙○○對於右揭犯罪事實，除否認有何恐嚇危害甲○名譽之故
    意外，餘均坦承不諱，並辯稱：係告訴人打電話給伊太太，講說她是伊以前的女
    朋友，伊本來要娶她的，伊太太就很生氣，不回家，伊找伊太太她也不回家，伊
    找告訴人她也不出面，叫她將這件事情跟伊太太解釋清楚，因為她在電話中跟伊
    太太說伊媽媽喜歡的是她而不是伊現在的這個太太，她還打電話到伊家，也到伊
    太太上班的地方，讓伊太太覺得沒有面子，而且伊也剛結婚不久，告訴人不只騷
    擾伊，也騷擾伊太太及伊媽媽，伊一時氣憤才將那封信投入告訴人的信箱，希望
    告訴人能與伊聯絡，伊沒有真的將那些內容上網云云，經查：被告所自白之事實
    部分，核與告訴人於原審法院九十二年三月七日訊問時指述之情節大致相符，並
    有前揭信函一封扣案可稽，堪認為真實。被告雖辯稱其無恐嚇危害甲○名譽之故
    意，惟其既稱係因甲○打電話予伊配偶及媽媽，希望告訴人能與伊聯絡，將事情
    跟伊配偶解釋清楚等語，顯見被告有使告訴人因見前揭信函而心生畏懼，進而與
    之聯絡之故意甚明，又觀之前揭信函之內容，不僅有告訴人裸體照片，尚有即將
    在網路上公開告訴人行動電話、住家電話等援交資料之文字記載，此等資料如經
    公開於網路上確足以造成告訴人之困擾及妨害告訴人之名譽，而一般人在收到此
    種信函亦必心生畏懼，告訴人指稱於收受此封信函後，已心生畏懼，亦合於常情
    ，足見被告所辯為卸責之詞，不足採信。其前開犯行事證明確，已堪認定。
二、核被告之所為，係犯刑法第三百零五條之以加害名譽之事，恐嚇他人致生危害於
    安全罪。
三、原審以被告罪證明確，適用刑法第三百零五條、第四十一條第一項前段、罰金罰
    鍰提高標準條例第一條前段、第二條之規定，並審酌被告前無犯罪前科，有本院
    被告全國前案紀錄一紙在卷可稽，顯見其素行尚可，雖其所為已對告訴人之心理
    產生莫大之傷害，惟其係因告訴人打電話予其配偶，造成其配偶之不諒解及離家
    ，一時氣憤、失慮而為，應尚非不可原諒，且犯後已表示願意賠償告訴人精神上
    之損害，但因雙方就賠償金額尚無法達成共識而未能和解，足見被告已有悔意，
    犯後態度尚可等一切情狀，認公訴人請求量處恐嚇罪最高刑度有期徒刑二年顯然
    過重，而量處有期徒刑六月，並諭知易科罰金之折算標準。並於理由說明扣案數
    位相機、筆記型電腦及其內所儲存甲○之照片資料，以及翻拍列印之照片、錄影
    帶等物，雖均為被告所有，惟：(1)數位相機係被告攝影所用之物，並無證據足以
    證明被告於使用數位相機拍攝告訴人裸體照片之時，即有將之供為恐嚇危害告訴
    人名譽之故意，且被告於原審審理時，陳稱前揭告訴人之裸體照片並非自數位相
    機內列印，尚難認扣案之數位相機係供本件犯罪所用之物，故不予宣告沒收，(2)
    前揭恐嚇信函所附之告訴人裸體照片雖係經由扣案筆記型電腦輸出列印，惟該筆
    記型電腦並非專供犯罪所用之物，且使告訴人心生畏懼之物乃前揭恐嚇信函，並
    非電腦本身，衡之比例原則，認以不沒收為宜，(3)電腦內所儲存甲○之照片資料
    ，以及翻拍列印之照片、錄影帶等，均未供作本件恐嚇告訴人名譽之用，亦非係
    供本件犯罪所用之物，故不予宣告沒收。經核認事用法及量刑均無不合，應予維
    持。另查以現今電子網路之發達，被告之行為，造成受害人之恐懼至深，經核被
    告之一切情狀，亦認並無以暫不執行其刑為適當之情形，因此被告上訴意旨請求
    從輕量刑及宣告緩刑，認無理由，應予駁回。
據上論斷，應依刑事訴訟法第三百六十八條，判決如主文。
本案經檢察官張秋雲到庭執行職務。
中      華      民      國    九十三    年      三      月    　二　    日
                              臺灣高等法院刑事第四庭
                                  審判長法  官  蔡  永  昌
                                        法  官  陳  榮  和
                                        法  官  蔡  國  在
右正本證明與原本無異。
不得上訴。
                                        書記官  耿  鳳  君
中　　　華　　　民　　　國　　九十三　　年　　　三　　　月　　　三　　　日
附錄：本判決論罪科刑法條全文
刑法第三百零五條
以加害生命、身體、自由、名譽、財產之事，恐嚇他人致生危害於安全者，處二年以
下有期徒刑、拘役或三百元以下罰金。
